臺灣高等法院高雄分院刑事裁定　　　　　　96年度抗字第80號
抗 告 人
即受刑人　甲○○
　　　　　　　　　另寄屏東市○.
上列抗告人因聲請撤銷緩刑案件，不服臺灣高雄地方法院中華民
國95年11月13日裁定（95年度撤緩字第111 號），提起抗告，本
院裁定如下：
    主  文
抗告駁回。
    理  由
一、抗告意旨略以：抗告人甲○○未犯詐欺罪，未受審問，未接
    到因詐欺案被判5 月之判決書，於96年2 月18日接到台灣高
    雄地方法院撤銷緩刑之裁判書，始知有犯詐欺1 案。又抗告
    人甲○○所有高雄市○○路郵局存款簿、提款卡、印章及農
    會支票，是放在機車座墊箱內，於95年2 月下旬，可能在屏
    東市○○路林內巷5 號永安殿拜拜時不慎遺失，經多日尋找
    無著，乃於95年3 月28日向屏東縣警察局大同派出所報案，
    有報案記錄表可証，抗告人甲○○於報案前往高雄市○○路
    郵局申請補發存摺時，郵局人員向抗告人甲○○說是「警示
    帳號」暫時不可補發存摺，待解決後才可補發存摺，又說該
    帳戶匯入1 百萬元你知道嗎，抗告人甲○○答不知道，抗告
    人甲○○這時才知道所遺失之郵局存摺等証件已遭歹徒偷取
    後擅自作案使用，當時抗告人甲○○拜託郵局人員與被害人
    見面，抗告人甲○○與被害人在郵局及高雄市警察局三民二
    分局莊敬派出所見面，各知被歹徒利用，抗告人甲○○並即
    在郵局領出1 百萬元交還給被害人收訖，被害人也表明抗告
    人甲○○無行騙詐欺行為，此有收據及和解書可証，抗告人
    甲○○經高雄市政府警察局三民分局莊敬派出所詢問後，移
    送三民第二分局偵訊後，認定抗告人甲○○上開証件確是遺
    失，非供給歹徒作案使用，抗告人甲○○未與歹徒見面，無
    意思聯絡，無行為分擔，而未移送檢察官，嗣抗告人甲○○
    未接到檢察官開庭通知，未接到起訴書，未接到簡易庭審理
    通知書，未接到刑事判決書，致抗告人甲○○無法在法院提
    出有利物証、陳述答辯及提起上訴，而被以幫助詐欺罪判刑
    5 月確定，進而被撤銷緩刑，原審法院違背審判程序，爰提
    起抗告等語。
二、原審以：（一）按刑法於94年2 月2 日經總統令修正公布，
    於95年7 月1 日施行，增定刑法第75條之1 得撤銷緩刑宣告
    之規定：「受緩刑之宣告而有下列情形之一，足認原宣告之
    緩刑難收其預期效果，而有執行刑罰之必要者，得撤銷其宣
    告：一、緩刑前因故意犯他罪，而在緩刑期內受得易科罰金
    之有期徒刑、拘役或罰金之宣告確定者…」。次按「於中華
    民國94年1 月7 日刑法修正施行前，受緩刑之宣告，94年1
    月7 日修正刑法施行後，仍在緩刑期內者，適用94年1 月7
    日修正施行之刑法第75條、第75條之1 及第76條規定。」、
    「刑法施行前，宣告緩刑或准許假釋者，在刑法施行後撤銷
    時，應依刑法之規定」，刑法施行法第6 、7 條分別定有明
    文。是以依修正前刑法宣告緩刑，迄新法施行仍在緩刑期內
    者，應逕用新法第75條之1 之規定撤銷緩刑宣告，無庸比較
    新舊法。（二）本件受刑人甲○○前因過失傷害及肇事逃逸
    犯行，經臺灣高等法院高雄分院於95年5 月26日以95年度交
    上訴字第12號判決分別判處有期徒刑3 月及8 月，定應執行
    刑有期徒刑10月，緩刑3 年，於95年6 月26日確定在案。又
    該受刑人甲○○於緩刑前之95年3 月9 日更犯詐欺案件，經
    本院於95年7 月13日以95年度簡字第4337號判決，判處有期
    徒刑5 月，如易科罰金，以300 元折算1 日，並於95年10月
    4 日確定等情，有上開臺灣高等法院高雄分院刑事判決書、
    本院刑事簡易判決書及臺灣高等法院被告前案紀錄表各1 份
    在卷可稽。是受刑人甲○○因過失傷害及肇事逃逸之犯行，
    經法院判罪處刑，並諭知緩刑確定，於緩刑前，故意犯幫助
    詐欺取財罪，顯未知悔悟，認受刑人甲○○原宣告之緩刑顯
    難收其預期效果，而有執行刑罰之必要，乃依刑法第75條之
    1 第1 項第2 款之規定撤銷其緩刑之宣告等語。
三、本院查：抗告人甲○○前因過失傷害及肇事逃逸犯行，經本
    院於95年5 月26日以95年度交上訴字第12號判決分別判處有
    期徒刑3 月及8 月，定應執行刑有期徒刑10月，緩刑3 年，
    於95年6 月26日確定在案。又該抗告人甲○○於諭知緩刑前
    之95年3 月9 日更犯幫助詐欺案件，經台灣高雄地方法院於
    95年7 月13日以95年度簡字第4337號判決，判處有期徒刑5
    月，如易科罰金，以300 元折算1 日，並於95年10月4 日確
    定等情，有本院95年度交上訴字第12號刑事判決書、原審法
    院95年度簡字第4337號刑事簡易判決書及臺灣高等法院被告
    前案紀錄表各1 份在卷可稽。因抗告人甲○○於諭知緩刑前
    ，又犯幫助詐欺取財罪而被判刑，已符合刑法第75條之1 撤
    銷緩刑之規定，從而原審依据前開規定予以撤銷緩刑，核無
    不合，抗告人甲○○以幫助詐欺案未接到檢察官開庭通知，
    未接到起訴書，未接到簡易庭審理通知書，未接到刑事判決
    書，致其無法在法院提出有利物証、陳述答辯及提起上訴云
    云，提起抗告，此是該案判刑確定後如何救濟之問題，並非
    本件撤銷緩刑程序所得審究，其抗告為無理由，應予駁回。
四、據上論結，應依刑事訴訟法第412 條，裁定如主文。
中　　華　　民　　國　　96　　年　　4　　月　　18 　　日
            刑事第六庭  審判長法  官  王憲義
                              法  官  李璧君
                              法  官  張盛喜
以上正本證明與原本無異。
不得再抗告。
中　　華　　民　　國　　96　　年　　4 　　月　　18　　日
                              書記官  唐奇燕
